臺灣高雄地方法院民事判決　九十三年度訴字第六○四號
　　原　　　告　戊○○
　　訴訟代理人　甲○○律師
　　被　　　告　丙○○
　　　　　　　　丁○○
　　　　　　　　乙○○
　　共　　　同　何春源律師
　　訴訟代理人
右當事人間請求給付借款事件，經本院於民國九十三年五月二十一日言詞辯論終結，
判決如左：
    主      文
被告應連帶給付原告新台幣參萬貳仟參佰元及自民國九十三年二月十八日起至清償日
止按週年利率百分之五計算之利息。
原告其餘之訴駁回。
訴訟費用由被告連帶負擔百分之一，餘由原告負擔。
本判決關於原告勝訴部分，於原告以新台幣壹萬元供擔保後得假執行。
原告其餘假執行之聲請駁回。
    事實及理由
一、本件原告起訴主張被告丙○○於民國八十二年十月間邀同其子即被告丁○○、乙○○為連帶保證人，並提供其所有坐落高雄縣美濃鎮○○段第一○三一地號土地
    設定新台幣（下同）一百萬元之抵押權予伊而向伊借款一百萬元，雙方就該筆借
    款約明清償期限為八十五年十月二十九日，利息為每月八千二百元，後被告丙○○於同年十一、十二月間復央求伊再借予一百萬元以種植木瓜，並表示兩年後清
    償，且可先扣兩年之利息二十萬元而只交付八十萬元，伊應允後即如數交付，詎
    被告丙○○就該二筆借款於屆期後均拒不返還，且前筆借款自八十九年六月間起
    迄於九十三年二月間止，除陸續支付伊五萬六千七百元之利息外，餘之三十一萬
    二千三百元之利息亦均不為給付，為此乃依消費借貸及連帶保證之法律關係，請
    求判令被告丙○○、丁○○、乙○○應連帶給付一百三十一萬二千三百元及其中
    一百萬元自起訴狀繕本送達之翌日即九十三年二月十八日起至清償日按週年利率
    百分之五計算之利息，並被告丙○○應再給付一百萬元及自九十三年五月二十一
    日起至清償日按週年利率百分之五計算之利息，且願供擔保請准為假執行之宣告
    。
二、被告則以被告丙○○僅曾向原告借取先前之一百萬元，並未另再向原告借得八十
    萬元，而被告丙○○已於九十三年四月十三日以連帶保證人之身分代原告償還其
    積欠訴外人美濃鎮農會之一百二十八萬元借款本息，被告丙○○自得以此清償限
    度內所承受債權人即訴外人美濃鎮農會對於原告之債權而與伊等所負上開借款之
    本息債務主張抵銷，原告於伊等抵銷後再請求前開金額，依法自為無據，爰聲明
    求為判決駁回原告之訴及假執行之聲請。
三、按就債之履行有利害關係之第三人為清償者，於其清償之限度內承受債權人之權
    利，另二人互負債務，而其給付種類相同，並均屆清償期者，各得以其債務，與
    他方之債務，互為抵銷，民法第三百十二條前段、第三百三十四條前段分別定有
    明文。經查，被告丙○○於上開時日邀同其子即被告丁○○、乙○○為連帶保證
    人，並提供其所有上開地號土地為原告設定一百萬元之抵押權而向原告借款一百
    萬元，雙方約明清償期限為八十五年十月二十九日，利息為每月八千二百元，後
    被告丙○○就該筆借款於屆期後並未依約返還，且自八十九年六月間起迄於九十
    三年二月間止，除陸續支付五萬六千七百元之利息外，餘之三十一萬二千三百元
    之利息亦未給付等情，此有原告所提並為被告所不爭執真正之土地抵押權設定契
    約書、他項權利證明書、土地登記謄本等件在卷可證，而被告丙○○於八十八年
    一月十五日乃任原告向訴外人美濃鎮農會所為二百萬元借款之連帶保證人，後因
    原告未依約清償而經該農會對其所提供之抵押物予以強制執行抵充後後尚有不足
    ，被告丙○○乃於九十三年四月十三日以連帶保證人之身分代原告償還其所積欠
    訴外人美濃鎮農會之全部借款本息一百二十八萬元（含本金一百十七萬八千九百
    九十八元、利息九萬六千八百三十二元、訴訟費用四千一百七十元）乙節，亦有
    原告所不爭執之統一農貸擔保借據、借貸明細帳卡、證明書等件附卷足憑，是被
    告丙○○既積欠原告借款本息計一百三十一萬二千三百元未償，而被告丙○○嗣
    乃以連帶保證人之利害關係人身分，代原告向其債權人即訴外人美濃鎮農會清償
    原告所欠全部款項而於清償之一百二十八萬元限度內承受債權人即訴外人美濃鎮
    農會對之之權利，其自得以此給付種類相同，且並均屆清償期之債權與原告對之
    所有債權主張抵銷，經抵銷後，被告丙○○自僅積欠原告三萬二千三百元，而被
    告丁○○、乙○○對此既應負連帶保證責任，從而本件原告依消費借貸及連帶保
    證之法律關係，請求被告丙○○、丁○○、乙○○應連帶給付三萬二千三百元及
    自九十三年二月十八日起至清償日按週年利率百分之五計算之利息，依法洵屬有
    據，自應予以准許，其逾此範圍外之請求則為無據，亦應併予駁回。
四、本件原告復以被告丙○○另向其借款一百萬元未償而應再給付伊一百萬元云云，
    並據舉被告丙○○任連帶保證人之借款申請書、統一農貸擔保借據等件及證人謝
    錦國到庭證稱曾為見及正聞等語為證，惟此業經被告丙○○所否認，而證人謝錦
    國於本院訊問時僅係稱以「其係父親請之至原告處買花時而正巧遇見其不認識之
    被告丙○○向原告借款，後原告乃自機車置物箱內取出一包東西交予被告丙○○
    收下，其猜原告係給之八十萬元」等語，經本院命之指認在場之被告孰為被告丙○○時，其乃稱「僅記得其係身材略胖，臉係雞蛋型、紅紅的」等語而無法指出
    誰屬，是證人謝錦國於被告丙○○、乙○○父子中既無法指認何人係借款人，且
    縱其所述屬實，其亦僅係見原告交付一包未開拆之物品予其所見之人，則其既未
    見該包裏之內容為何，亦未見原告有取出內容物點交予該人收訖之事，所稱該內
    容物即為八十萬元現款云云自屬無據，況該時日迄今已逾十年餘，證人就此無關
    己事之他人平常事務是否仍得存有如此記憶更非無疑，而被告丙○○雖任原告所
    為二百萬元借款之連帶保證人，然此與原告曾否將另外之一百萬元借予被告丙○○並無直接關連，又原告就被告丙○○是否另向其借款一百萬元之事實復未另行
    舉證以實其說，其主張被告丙○○尚另欠其一百萬元借款云云自無足採，原告請
    求被告丙○○應再給付其一百萬元及自九十三年五月二十一日起計算之遲延利息
    ，依法自為無據，應予駁回。
五、本件原告陳明願供擔保請准為假執行之宣告，經核並無不合，爰就原告勝訴部分
    ，酌定相當之擔保金額准許之，至原告敗訴部分，其假執行之聲請即失所依附，
    應予駁回。
六、據上論結，本件原告之訴為一部有理由、一部無理由，合依民事訴訟法第七十九
    條、第八十五條第二項、第三百九十條第二項，判決如主文。
中　　　華　　　民　　　國　　九十三　　年　　　六　　　月　　　九　　　日
                              臺灣高雄地方法院民事第五庭
                                      法  官  黃  宏  欽
右為正本係照原本作成。
如不服本判決，應於判決送達後廿日內，向本院提出上訴狀並表明上訴理由，如於本
判決宣示後送達前提起上訴者，應於判決送達後十日內補提上訴理由書（須附繕本）
。
中　　　華　　　民　　　國　　九十三　　年　　　六　　　月　　　九　　　日
~B法院書記官　史華齡
